臺灣嘉義地方法院民事判決
110年度嘉簡字第557號
原      告  陳淑叡  

訴訟代理人  陳資澤  
被      告  簡嘉緯  
上列當事人間請求損害賠償事件，原告就本院110年度訴字第216
號刑事傷害等案件提起附帶民事訴訟，經本院刑事庭以110年度
附民字第58號裁定移送前來，本院於民國110年9月28日言詞辯論
終結，判決如下：
    主      文
被告應給付原告新臺幣140,621元，及自民國110年4月30日起至
清償日止，按週年利率百分之5計算之利息。
原告其餘之訴駁回。
本判決原告勝訴部分得假執行。 
    事實及理由
一、原告主張：被告住在原告位於嘉義市東區嘉南街公寓住處樓
    下，因認原告時常在陽臺潑水及製造噪音而積怨已久，詎被
    告竟基於毀棄損壞之犯意，於民國109年12月14日晚間11時3
    5分許，前往原告住處大門前，持球棒砸毀原告門前所安裝
    之監視器鏡頭1顆及大門門把，致上開物品損壞，原告遂報
    警處理。被告得知原告報警處理後心生不滿，竟基於傷害之
    犯意，於同年月21日晚間7時30分許，在上開同址1樓電梯口
    ，趁原告外出倒垃圾返回之際，徒手毆打原告，致原告受有
    左側肩膀、雙側手部、前胸壁、右側膝蓋及右側小腿挫傷擦
    傷與瘀青、左側腓骨幹閉鎖性骨折、左外踝骨折等傷害。被
    告毆打完畢後，另基於恐嚇之犯意，對原告恫稱：「你如果
    敢再報警就試試看，我會打得你更慘」等語，原告因此心生
    畏懼，致生危害於原告之生命、身體安全。原告109年12月2
    1日被被告施予暴行後送往嘉義基督教醫院急診，醫院請家
    屬辦理住院，109年12月22日進行開放性復位及鋼板固定手
    術，住院五天，109年12月25日出院，後續回診追蹤治療與
    復健，醫藥費新臺幣（下同）74,000元、看護費10,000元、
    後續復健約8,000元，三項合計92,000元。被告109年12月14
    日毀損原告住處之監視器鏡頭1顆及門把，物品損害賠償金
    額10,000元。被告之傷害暴行及長期恐嚇威脅之行為，致82
    歲年邁、單身孤伶無依之原告心生畏懼，被告此惡鄰使原告
    長期處於生命、身體安全及財產備受威脅之恐懼中，精神備
    受折磨、逼迫難眠，請求精神慰撫金5萬元。爰依侵權行為
    之法律關係，提起本件訴訟等語。並聲明：被告應給付原告
    152,000元，及自刑事附帶民事訴訟起訴狀繕本送達翌日起
    至清償日止，按週年利率5%計算之利息。
二、被告則以：原告請求15萬元太扯了，她本身身體就有問題了
    ，我已經被判8個月，我沒有錢可以賠償她，我已經被她半
    夜吵3年多，不得安寧，洗衣機也被弄壞，我有跟檢察官說
    ，檢察官叫我去報警等語。並聲明：原告之訴駁回。
三、得心證之理由：
　㈠原告主張被告有毀損、傷害、恐嚇侵權行為之事實，業經本
    院調閱本院110年度訴字第216號刑事卷宗查核屬實，並有該
    案刑事判決在卷可稽，復為被告所不爭執，自堪信為真實。
　㈡按因故意或過失，不法侵害他人之權利者，負損害賠償責任
    ；不法侵害他人之身體、健康、名譽、自由、信用、隱私、
    貞操，或不法侵害其他人格法益而情節重大者，被害人雖非
    財產上之損害，亦得請求賠償相當之金額，民法第184條第1
    項前段、第195條第1項前段分別定有明文。被告故意侵害原
    告之財產、身體、自由等權利，致原告受有損害，原告依據
    侵權行為之法律關係，請求被告賠償所受損害，自屬有據。
    茲就原告請求賠償之各項損害金額，審酌如下：
  ⒈醫療費用：
    原告主張因本件傷害支出醫療費用74,000元，經查，依原告
    所提嘉義基督教醫院醫療費用收據所示金額合計為73,771元
    ，是原告請求被告賠償醫療費用73,771元，應予准許，逾此
    部分之請求，因無證據可佐，尚難准許。
　⒉看護費用：
　　原告主張其因本件傷害住院5日請家人做看護，請求看護費
    用10,000元等語。經查，依卷附嘉義基督教醫院出具之診斷
    證明書記載：原告於該院住院5天等語，足認原告住院期間
    有需仰賴他人照顧之需要，縱令原告並未實際僱用看護，而
    由親屬負責照顧，然依最高法院94年度台上字第1543號判決
    之意旨，親屬看護所付出之勞力，並非不能評價為金錢，只
    因兩者身份關係密切而免除支付義務，此種親屬基於身分關
    係之恩惠，自不能加惠於加害人，故應衡量及比照雇用職業
    護士情形，認被害人受有相當看護費之損害，得向加害人請
    求賠償，再原告主張看護費用約為每日2,000元，與坊間一
    般僱用看護之行情相當，是本件原告請求看護費用10,000元
    ，核屬有據。
　⒊後續復健費用：
　　原告主張其後續復健費用約8,000元等語，惟查，迄至辯論
    終結前，原告均未提出相關費用單據，是原告此部分請求尚
    屬無據。
  ⒋監視器鏡頭、門把維修費用：
　　原告主張因監視器鏡頭、門把遭被告毀損，請求賠償10,000
    元等語，經查，依原告所提收據、估價單所示，監視器鏡頭
    、門把之修復費用為6,500元、350元，合計6,850元，是原
    告請求被告賠償監視器鏡頭、門把修復費用6,850元，應予
    准許，逾此部分之請求，因無證據可佐，尚難准許。
　⒌精神慰撫金：
　　按非財產之損害賠償係以人格權遭遇侵害，使精神上受有痛
    苦為必要，其核給之標準固與財產上損害之計算不同，然非
    不可斟酌雙方身分資力與加害程度，及其他各種情形核定相
    當之數額（最高法院51年台上字第223號判決意旨可資參照
    ）。本院參酌財產所得調件明細表所示兩造之財產狀況，並
    衡量兩造之學歷、身分地位、經濟能力、家庭狀況，並審酌
    本件被告傷害、恐嚇侵權行為之情節、所造成損害之程度等
    一切情狀，認原告請求精神慰撫金5萬元，核屬適當。
　⒍以上合計原告得請求之金額為140,621元（計算式：73,771＋1
    0,000＋6,850元＋50,000＝140,621）。
　㈢綜上所述，原告依侵權行為之法律關係，請求被告給付140,6
    21元，及自刑事附帶民事訴訟起訴狀繕本送達翌日即110年4
    月30日起至清償日止，按週年利率5%計算之利息，為有理由
    ，應予准許；逾此範圍之請求，則無理由，應予駁回。
四、本件事證已臻明確，兩造其餘攻擊防禦方法，核與判決結果
    不生影響，爰不逐一論述。
五、本判決原告勝訴部分，係依民事訴訟法第427條訴訟適用簡
    易程序為被告敗訴之判決，依同法第389條第1項第3款規定
    ，應依職權宣告假執行。　
六、本件原告提起刑事附帶民事訴訟，由本院刑事庭依刑事訴訟
    法第504條第1項之規定裁定移送前來，依同條第2項規定，
    依法免徵第一審裁判費，且本件訴訟繫屬期間亦未增生訴訟
    費用，尚無訴訟費用負擔問題，併此敘明。
中　　華　　民　　國　　110 　年　　10　　月　　26　　日
                  臺灣嘉義地方法院嘉義簡易庭
                                  法　官　孫偲綺
以上正本係照原本作成。
如對本判決上訴，須於判決送達後20日內向本庭（嘉義市文化路
308之1號）提出上訴狀（均須按他造當事人之人數附繕本）。如
委任律師提起上訴者，應一併繳納上訴審裁判費。
中　　華　　民　　國　　110 　年　　10　　月　　26　　日
                                  書記官  李珈慧